【裁判字號】    89,軍上,1
【裁判日期】    890419
【裁判案由】    恐嚇取財
【裁判全文】
台灣高等法院台中分院刑事判決                        八十九年度軍上字第一號
    上  訴  人
    即  被  告  甲○○
    選任辯護人史乃文
右上訴人因恐嚇取財案件，不服國防部高等軍事法院高雄分院中華民國八十九年一月
三十一日第二審判決（八十九年度高判字第十五號），提起上訴，本院判決如左：
    主      文
上訴駁回。
    理      由
一、按被告不服高等軍事法院宣告有期徒刑之上訴判決者，得以判決違背法令為理由
    ，向高等法院提起上訴，為軍事審判法第一百八十一條第四項所規定。是依上開
    法條之規定，對於經高等軍事法院宣告有期徒刑之上訴判決，被告僅得以該判決
    違背法令為理由，向高等法院提起上訴。如果上訴理由狀並未依據卷內訴訟資料
    ，具體指摘原判決不適用何種法則或如何適用不當，或所指摘原判決違法情事，
    顯與法律規定得為第三審上訴理由之違法情形，不相適合時，均應認其上訴為違
    背法律上之程式，予以駁回。
二、本件原判決綜合調查證據之結果，認上訴人即被告甲○○共同犯有刑法第三百四
    十六條第一項、第三項之意圖為自己不法之所有以恐嚇使人將本人之物交付未遂
    罪，而撤銷第一審判決，判處上訴人有期徒刑七月，並諭知沒收扣案之行動電話
    二具、呼叫器一個、塑膠手術手套一雙、口罩一個、黑色帆布背包一個、注射針
    筒二支、鹽酸一瓶及載有「彭總監」行動電話號碼之便條紙一張，原判決已詳述
    認定犯罪事實之依據，從形式上觀察，原判決並無違背法令之情形。
三、本件上訴意旨略稱：(一)同案被告陳子明於民國（下同）八十八年四月七日於桃園
    分局大樹派出所製作之第二次偵訊筆錄記載陳子明前後七次恐嚇太古公司，其時
    間係從八十八年三月二十日上午十時許至八十八年四月五日十九時許，且陳子明
    前後七次撥電話予太古公司，均係陳子明一人為之，被告甲○○並無參與，此不
    僅為陳子明供述明確，亦為被告甲○○所坦承。(二)再者，原審援引一審所調取之
    被告甲○○於八十八年四月六日至八日休假管制卡，亦僅能證明被告甲○○於上
    揭時日休假在外，而對陳子明於前述七次之撥電話恐嚇時間（即三月二十日至四
    月五日）有無共同參與，要屬不能證明，自難僅憑該休假卡而認定被告甲○○於
    八十八年三月二十日至四月七日間共同與陳子明之七次撥電話恐嚇太古公司。(三)
    實則本案被告甲○○所參與者，僅是陳子明於八十八年四月六日下午十四時許，
    駕駛被告甲○○所有之ＲＨ五八七號小客車搭載被告甲○○到台中火車站，被
    告甲○○從該站坐火車到桃園火車站，在桃園市監視彭總監行動後打電話給陳子
    明，及同年四月七日中午十二時二十四分彭總監乘坐計程車時，被告甲○○依陳
    子明指示利用公共電話打給彭總監將錢放在中壢市強國停車場之板車上，除此之
    外，被告甲○○並無打電話給太古公司恐嚇不交付二千萬元，將在該公司所生產
    之飲料中注入氰酸鉀劇毒，及對恐嚇金額從二千萬元降為二百萬元等事均未參與
    且未知悉等語，原判決理由矛盾云云。上開上訴理由係就原判決已詳為論斷與說
    明之事項，再為事實上之爭執，殊非適法之第三審上訴理由，顯與法定上訴第三
    審之要件不符，自屬上訴違背法律上之程式，應予駁回。
據上論結，應依軍事審判法第二百零六條第一項、刑事訴訟法第三百九十五條前段，
判決如主文。
中      華      民      國    八十九    年      四      月      十九    日
                                  台灣高等法院台中分院刑事第八庭
                                        審判長法  官  羅  得  村
                                              法  官  古  金  男
                                              法  官  林  輝  煌
右正本證明與原本無異。
不得上訴。
                                              書記官  劉  恒  宏
中      華      民      國    八十九    年      四      月      二十    日
                                                                        Ｃ


司法院資訊處製作；財團法人民間司法改革基金會備份。
